# 期权成本集团之间转移

提问人：fengzhibo1124 时间：2016-04-20 17:59:34
陈版： A股份公司 2014 年 12 月推期权激励，分 3 期行权， 2015 年行20%、 2016 年行30%、 2017 年行50%。采用自主行权，每个行权期 12 个月。被激励对象都是与A股份公司签订劳务合同。目前正处于第二个行权期。日前，A股份公司要求被激励对象与A公司之全资子公司B签订劳务合同，行权标的还是A公司股票。 请问此情况B公司如何确认期权费用？期权个税是一旦跟B公司签订劳务合同就在B公司所在地税务缴纳吗？目前正在行权的期权，行权当日收盘价与行权价的差额是否可以在A股份公司所得税前抵扣？

回答人：chenyiwei
这些激励对象是否从现在起全部专门为B公司服务？还是只是形式上与B签订合同，实质上还是为原来所在公司（如A）服务？ 如为前者，则自这些激励对象变更所服务的公司之日起，原先在A确认的股份支付费用和资本公积转移到B公司确认，同时A公司按解释 4 号第七条规定确认对B公司的长期股权投资和资本公积。不改变所确认费用的计量金额。 如为后者，则该交易无商业实质，不影响各方的会计处理。

提问人：fengzhibo1124 时间：2016-04-21 10:07:53
陈老师，是为B服务。还有个问题：B为新设公司，如果将之前A确认的全部股份支付费用和资本公积全部转移到B，似乎有点不妥，一个新设立的公司要为之前不属于自己的经济业务承担费用？

回答人：chenyiwei
不是把这些人之前的费用和资本公积转移到B公司，而是仅把等待期内激励对象为B公司工作期间对应的股份支付费用和资本公积在B公司层面确认。